臺灣彰化地方法院刑事判決　　　　　　　96年度易字第1856號
公　訴　人　臺灣彰化地方法院檢察署檢察官
被　　　告　戊○○
上列被告因竊盜案件，經檢察官提起公訴（96年度偵字第10784
號），本院判決如下：
    主  文
戊○○所犯如附表所示之罪，各處如附表主文欄所示之刑。應執
行有期徒刑壹年，緩刑肆年，於緩刑期間付保護管束。
    犯罪事實
一、戊○○4 次各別基於意圖為自己不法所有之犯意，分別於下
    列時、地為竊盜犯行：
  (一)於民國96年11月19日晚上10時許，途經彰化縣彰化市○○路
    ○段12號前，因欠缺代步工具，適見乙○○○保管使用之車
    牌號碼NOU —821 號重型機車1 臺（登記車主為柯宗明）停
    放於該處且機車鑰匙插於電門上未拔下，徒手竊取柯凌紅英
    保管使用之上開機車得手後，並發動電門騎乘前揭機車離去
    。
  (二)於96年11月20日凌晨零時許，騎乘前揭竊得之機車，途經彰
    化縣彰化市○○街16巷8 之1 號前，因欲逃避警方追緝，適
    見甲○○所有車牌號碼KWR —872 號重型機車、丁○○
    （起訴書誤載為葉麗玉）所有車牌號碼EXZ —533 號重型機
    車均停放在該處附近，而下車持乙○○○所有置於機車置物
    箱內且客觀上具危險性而足為兇器之活動扳手1 支，先、後
    竊取甲○○所有車牌號碼KWR —872 號重型機車之車牌1 面
    、丁○○所有車牌號碼EXZ —533 號重型機車之車牌1 面得
    手後，將車牌號碼NOU —821 、EXZ —533 號之車牌均丟棄
    於彰化縣彰化市○○街之某排水溝中，再騎乘前揭竊得之機
    車離去。
  (三)於96年11月20日凌晨1 時15分，騎乘前揭竊得之機車，途經
    彰化縣彰化市○○路○段383 號前，因欲逃避警方追緝，適
    見廖松民所有車牌號碼L5H —688 號重型機車停放在該處，
    而持乙○○○所有置於機車內且客觀上具危險性而足為兇器
    之活動扳手1 支，著手竊取廖松民所有車牌號碼KWR —872
    號重型機車之車牌1 面，尚未得手之際，嗣經巡邏員警發現
    上情而當場逮捕，而查獲犯罪事實欄一(三)部分，另戊○○於
    犯罪未發覺前，主動向該管公務員之員警自首前開犯罪事實
    欄一(一)(二)所示之竊盜犯行，而接受裁判。
二、案經戊○○自首暨由彰化縣警察局彰化分局報請臺灣彰化地
    方法院檢察署檢察官偵查起訴。
    理  由
一、程序部分：按被告以外之人於審判外之陳述，雖不符前4 條
    之規定，而經當事人於審判程序同意作為證據，法院審酌該
    言詞陳述或書面陳述作成時之情況，認為適當者，亦得為證
    據。當事人、代理人或辯護人於法院調查證據時，知有第15
    9 條第1 項不得為證據之情形，而未於言詞辯論終結前聲明
    異議者，視為有前項之同意，刑事訴訟法第159 條之5 定有
    明文。立法意旨在於傳聞證據未經當事人之反對詰問予以核
    實，原則上先予排除，惟若當事人已放棄詰問或未聲明異議
    ，基於證據資料愈豐富，愈有助於真實發現之理念，且強化
    言詞辯論主義，法院自可承認該傳聞證據例外擁有證據能力
    。經查，證人即被害人乙○○○、丁○○、甲○○；證人即
    被害人廖松民之妻丙○○分別於警詢中之陳述（參見警卷第
    10頁至第21頁），雖均係被告以外之人於審判外之陳述，性
    質上屬傳聞證據，惟經公訴人、被告戊○○均同意作為證據
    ，又本院審酌該言詞陳述作成時之情況，並查無其他不法之
    情狀，足認為得為本案之證據，依刑事訴訟法第159 條之5
    之規定，有證據能力。
二、訊據被告對其於上揭時、地各竊盜4 次之事實，均坦承不諱
    （參見本院96年12月26日審判筆錄），核與證人即被害人乙○○○、丁○○、甲○○；證人即被害人廖松民之妻丙○○
    分別於警詢中之陳述（參見警卷第10頁至第21頁）相符，且
    有贓物認領保管單4 紙、車籍查詢基本資料4 紙、現場照片
    共計12張（參見警卷第26頁至第39頁）附卷可參，核屬相符
    ，足認被告上開自白，確與事實相符，本案事證明確，被告
    上揭犯行，均堪認定。
三、經查：
  (一)按刑法第321 條第1 項第3 款之攜帶兇器竊盜罪，係以行為
    人攜帶兇器竊盜為其加重條件，此所謂兇器，其種類並無限
    制，凡客觀上足對人之生命、身體、安全構成威脅，具有危
    險性之兇器均屬之，且祇須行竊時攜帶此種具有危險性之兇
    器為已足，並不以攜帶之初有行兇之意圖為必要。螺絲起子
    為足以殺傷人生命、身體之器械，顯為具有危險性之兇器（
    最高法院79年臺上字第5253號判例要旨參照）。經查，被告
    持被害人乙○○○所有置於機車置物箱內之未扣案活動扳手
    1 支，供犯上揭犯罪事實欄一(二)(三)所示之竊盜犯行所用，該
    扳手長度約28公分，為金屬製品等情，業經被告於本院審理
    中陳述明確，且有活動扳手照片1 紙（參見警卷第35頁）附
    卷可參，是被告持未扣案之活動扳手1 支，質地堅硬，無論
    被告主觀上是否旨在行兇抑僅便利行竊，然在客觀上顯具有
    足以使人之身體、生命產生危險，自屬兇器之一種，其攜帶
    而犯前揭犯罪事實欄一(二)(三)所示之竊盜罪，均應分別成立刑
    法第321 條第1 項第3 款之罪、刑法第321 條第2 項、第1
    項第3 款之罪。
  (二)另按刑法上竊盜罪既遂未遂區分之標準，係採權力支配說，
    即行為人將竊盜之客體，移入一己實力支配之下者為既遂，
    若著手於竊盜，而尚未脫離他人之持有，或未移入一己實力
    支配之下者，則為未遂（最高法院84年度臺上字第2256號判
    決要旨參照）。被告就犯罪事實欄一(一)(二)部分，已將竊盜之
    客體移入一己實力支配之下，已如前述，均應屬竊盜既遂。
    至犯罪事實欄一(三)部分，因被告正著手拆卸車牌，尚未得手
    之際即為警查獲等情，已如前述，揆諸前揭說明，此部分之
    行為僅屬著手於竊盜行為之實施，尚未將竊盜之客體移入一
    己實力支配之下，應屬竊盜未遂。
四、核被告就犯罪事實欄一(一)部分所為竊盜行為，係犯刑法第32
    0 條第1 項之普通竊盜既遂罪；至犯罪事實欄一(二)部分
    所為竊盜行為，均係犯刑法第321 條第1 項第3 款之攜帶兇
    器加重竊盜既遂罪；另犯罪事實欄一(三)部分所為竊盜行為，
    係犯刑法第321 條第2 項、第1 項第3 款之攜帶兇器加重竊
    盜未遂罪。被告所犯上開4 罪，犯意各別，行為互異，應分
    論併罰。其已著手於犯罪事實欄一(三)部分所示之加重竊盜犯
    行實施，惟因尚未竊得財物即為警方發現而遭查獲，為未遂
    犯，爰依刑法第25條第2 項之規定減輕其刑。再被告於有偵
    查犯罪權限之公務員尚未發覺其於犯罪事實欄一(一)(二)所示之
    竊盜犯行前，主動向該管公務員之警方自首其於犯罪事實欄
    一(一)(二)所示之竊盜犯行而接受裁判等情，此有被告警詢筆錄
    在卷可參，爰依刑法第62條前段規定減輕其刑。爰審酌被告
    正值青年，貪慾圖利，不思以合法正當途徑賺取所得，竟以
    持客觀上具危險性而足為兇器之活動扳手而竊盜之手段及所
    竊取之上揭財物價值，理應從重量刑，然本院參酌被告犯後
    均坦承犯行，對上揭被害人所生損害等其他一切情狀，各量
    處如【附表】所示之宣告刑，並定其應執行之刑。末查，被
    告未曾因故意犯罪受有期徒刑以上刑之宣告，此有臺灣高等
    法院被告前案紀錄表1 份在卷可稽，被告現為建國科技大學
    學生，且被告竊取上揭被害人所有之機車、機車車牌所造成
    之損害，尚非重大，且經部分被害人乙○○○、丁○○於本
    院審理中當庭表示願意原諒被告犯行等情，其經此次教訓，
    當知警惕守法，應無再犯之虞，本院認其所宣告之刑，以暫
    不執行為適當，依刑法第74條第1 項第1 款之規定，併予宣
    告緩刑4 年，以啟自新，另審酌被告之犯罪情節，並依刑法
    第93條第1 項諭知於緩刑期間付保護管束。
據上論斷，應依刑事訴訟法第299 條第1 項前段，刑法第320 條
第1 項、第321 條第1 項第3 款、第2 項、第25條第2 項、第62
條前段、第51條第5 款、第74條第1 項第1 款、第93條第1 項，
刑法施行法第1 條之1 第1 項、第2 項前段，判決如主文。
本案經檢察官吳芙如到庭執行職務。
中　　華　　民　　國　　96　　年　　12　　月　　31　　日
                  刑事第八庭      法  官  唐中興
以上正本證明與原本無異。
如不服本判決，應於判決送達後10日內，向本院提出上訴書狀，
上訴書狀應「敘述具體上訴理由」，並按他造當事人之人數附繕
本。「切勿逕送上級法院」。
告訴人或被害人對於判決如有不服具備理由請求檢察官上訴者，
其上訴期間之計算係以檢察官收受判決正本之日期為準。
中　　華　　民　　國　　96　　年　　12　　月　　31　　日
                                  書記官  施惠卿
【附錄本案判決論罪科刑法條全文】：
中華民國刑法第320條
意 圖為自己或第三人不法之所有，而竊取他人之動產者，為竊
 盜罪，處5 年以下有期徒刑、拘役或5 百元以下罰金。
意圖為自己或第三人不法之利益，而竊佔他人之不動產者，依前
項之規定處斷。
前二項之未遂犯罰之。
中華民國刑法第321條：
犯竊盜罪而有左列情形之一者，處6月以上5年以下有期徒刑：
一、於夜間侵入住宅或有人居住之建築物、船艦或隱匿其內而犯
    之者。
二、毀越門扇、牆垣或其他安全設備而犯之者。
三、攜帶兇器而犯之者。
四、結夥3人以上而犯之者。
五、乘火災、水災或其他災害之際而犯之者。
六、在車站或埠頭而犯之者。
前項之未遂犯罰之。
【附表】：
┌──┬──────────────┬─────────────────┐
│編號│   犯罪事實、時間及地點     │          主    文    欄          │
├──┼──────────────┼─────────────────┤
│1   │   犯罪事實欄一(一)所示部分   │戊○○竊盜，處有期徒刑月。      │
├──┼──────────────┼─────────────────┤
│2   │   犯罪事實欄一(二)所示部分 │戊○○攜帶兇器竊盜，處有期徒刑肆月│
│    │                            │。                                │
├──┼──────────────┼─────────────────┤
│3   │   犯罪事實欄一(二)所示部分 │戊○○攜帶兇器竊盜，處有期徒刑肆月│
│    │                            │。                                │
├──┼──────────────┼─────────────────┤
│4   │   犯罪事實欄一(三)所示部分   │戊○○攜帶兇器竊盜，未遂，處有期徒│
│    │                            │刑肆月。                          │
└──┴──────────────┴─────────────────┘
